臺灣花蓮地方法院民事裁定
110年度聲字第48號
聲  請  人  陳富祥  
            陳武丁  
共      同
代  理  人  徐一夫律師
相  對  人  騰邦投資有限公司


法定代理人  葉振富  
上列當事人間聲請停止執行事件，本院裁定如下：
    主  文
聲請人以新臺幣1,081,166元供擔保後，本院110年度司執字第19
284號強制執行程序，於本院110年度訴字第359號債務人異議之
訴事件判決確定、撤回或其他事由終結前應暫予停止。
    理  由
一、按有回復原狀之聲請，或提起再審或異議之訴，或對於和解
    為繼續審判之請求，或提起宣告調解無效之訴、撤銷調解之
    訴，或對於許可強制執行之裁定提起抗告時，法院因必要情
    形，或依聲請定相當並確實擔保，得為停止強制執行之裁定
    。強制執行法第18條第2項定有明文。次按強制執行法第14
    條所定債務人異議之訴，以排除執行名義之執行力為目的，
    該條所謂強制執行程序終結，係指執行名義之強制執行程序
    終結而言。再按法院依強制執行法第18條第2項定擔保金額
    而准許停止強制執行之裁定者，該項擔保係備供債權人因停
    止執行所受損害之賠償，其數額應依標的物停止執行後，債
    權人未能即時受償或利用該標的物所受之損害額，或其因另
    供擔保強制執行所受之損害額定之，非以標的物之價值或其
    債權額為依據（最高法院91年度台抗字第429號裁定意旨）
    。
二、聲請意旨略以：聲請人前因為第三人新老林實業有限公司擔
    任保證人，而對第三人太設企業股份有限公司負有本院89年
    度促字第9931、9932號支付命令所載新臺幣（下同）4,990,
    000元之債務，太設企業股份有限公司後更名為茂豐租賃股
    份有限公司，並於民國108年7月19日將系爭債權讓與相對人
    。相對人持上開執行名義，向鈞院執行處聲請對聲請人二人
    為強制執行，並經鈞院以110年度司執字第19284號強制執行
    事件受理。惟系爭執行名義所載債權請求權於系爭支付命令
    確定日即90年2月12日重行起算15年，而於105年2月11日已
    告完成。然相對人於90年取得系爭執行名義後，遲至110年
    始向鈞院聲請強制執行，顯已罹於時效，聲請人自得拒絕給
    付，且按民法第299條之規定，聲請人就此抗辯事由亦可執
    之對抗系爭債權受讓人即相對人，是相對人應不得執系爭執
    行名義對聲請人財產為強制執行。聲請人已提起債務人異議
    之訴，爰聲請停止系爭執行案件等語。
三、經查：
　㈠系爭執行事件之執行名義為本院89年度司促字第9931、9932
    號支付命令，而聲請人已提出債務人異議之訴，業據本院依
    職權調取上開執行卷及本案訴訟卷宗（110年度訴字第359號
    ）可稽，是由形式及目前訴訟進度觀之，該異議之訴並無不
    合法、當事人不適格、顯無理由，或繼續執行仍無害債務人
    或第三人之權利者之情形，而相對人已聲請對聲請人之財產
    強制執行，系爭執行事件已對聲請人之財產聲請查封、核發
    移轉命令、就未辦保存登記建物管制稅籍移轉登記尚未終結
    ，是聲請人所提異議之訴有無理由，尚待審理，如果該異議
    之訴勝訴，則債務人之物將已遭執行無法回復，為避免債務
    人或第三人發生難以回復之損害，依前揭說明，堪認聲請人
    之聲請為有理由，應予准許。
　㈡又查，本件相對人聲請強制執行之債權金額為4,990,000元，
    執行尚未終結相對人得隨時追加執行標的物，故本院認本件
    停止執行擔保金之酌定，應先以上開債權金額為計算相對人
    所受損害之基準，故本件若暫予停止執行程序，相對人因而
    無法運用可能受有之期間損害額應以債權人延時受償期間利
    息之差額為限。又參酌聲請人提起之債務人異議之訴，標的
    金額已逾150萬元，為得上訴第三審之通常訴訟事件，依其
    爭執之難易程度，並參考各級法院辦案期限實施要點第2 條
    規定，民事第一審、第二審、第三審案件辦案期限分別為1 
    年4 月、2 年、1年，共計4 年4 月，以本案訴訟可能經過
    之訴訟期間4 年4 月計算，按法定年息5 ％計算，相對人之
    所受損害應為1,081,166元【計算式：4,990,000元×5％×（4 
    ＋4/12）＝1,081,166元】，爰酌定如主文所示相當擔保金額
    准許之。
四、依強制執行法第18條第2 項，裁定如主文。
中　　華　　民　　國　　110 　年　　12　　月　　23　　日
                        民事庭法　官　蔡培元
以上正本係照原本作成。
如不服本裁定應於送達後10日內向本院提出抗告狀，並繳納抗告
費新臺幣1,000元。
中　　華　　民　　國　　110 　年　　12　　月　　24　　日
                              書記官  謝佩真